臺灣高等法院臺南分院刑事判決　九十六年度上訴字第四二九號
上訴人　臺灣雲林地方法院檢察署檢察官
被　告　甲○○
上列上訴人因被告違反毒品危害防制條例案件，不服臺灣雲林地
方法院九十六年度訴字第五一號中華民國九十六年三月二十六日
第一審判決（起訴案號：臺灣雲林地方法院檢察署九十五年度毒
偵緝字第九一號、九十五年度毒偵字第一八五九號、九十六年度
毒偵字第二三號，併案案號：同上署九十六年度毒偵字第一八六
號），提起上訴，本院判決如下：
    主    文
原判決撤銷。
甲○○施用第一級毒品，累犯，處有期徒刑柒月。扣案海洛因
包（淨重零點柒公克），沒收銷燬之；毒品外包裝袋只，沒
收之。又施用第一級毒品，累犯，處有期徒刑柒月。又施用第一
級毒品，累犯，處有期徒刑柒月。又施用第一級毒品，累犯，處
有期徒刑柒月。扣案海洛因壹包（淨重零點伍公克），沒收銷燬
之；毒品外包裝袋壹只，沒收之。又施用第一級毒品，累犯，處
有期徒刑柒月。扣案注射針筒壹支，沒收之。應執行有期徒刑壹
年貳月。扣案海洛因肆包（共淨重零點捌柒公克），沒收銷燬之
；毒品外包裝袋肆只、注射針筒壹支，均沒收之。
    事    實
一、甲○○前因施用毒品案件，經觀察、勒戒執行完畢後，認無
    繼續施用毒品傾向，於民國（下同）九十一年十二月十九日
    予以釋放，並由臺灣雲林地方法院檢察署檢察官於同日以九
    十一年度毒偵字第八九九號、第一一三九號為不起訴處分確
    定。又因竊盜案件，經臺灣雲林地方法院於九十一年四月
    十八日以九十年度虎簡字第二四七號判處有期徒刑一年，緩
    刑三年確定，嗣經撤銷緩刑；竊盜案件，經臺灣雲林地方
    法院於九十一年九月十二日以九十一年度虎簡字第七五號判
    處有期徒刑六月確定；搶奪案件，經臺灣彰化地方法院於
    九十一年十二月十六日以九十一年度訴字第八四三號判處有
    期徒刑一年八月確定。、部分經定應執行之刑一年四月
    確定，並與部分接續執行，於九十四年二月三日縮短刑期
    假釋出監付保護管束，迄九十四年八月二十九日假釋期滿，
    其假釋未經撤銷，以執行完畢論。
二、猶不知悔改，於前開觀察、勒戒執行完畢釋放後五年內，復
    基於施用第一級毒品海洛因之犯意，分別於：(一)於九十五年
　　八月三十日某時，在其雲林縣西螺鎮振興里振興五十之五號
  　住處，以將海洛因粉末摻水後置入針筒內注射之方式，施用
    海洛因。於九十五年九月一日上午八時四十分許，為警持搜
    索票在上址查獲，並扣得海洛因三包（淨重共計０．三七公
    克）。(二)於九十五年十月十七日某時，在上開住處，以將海
  　洛因粉末摻水後置入針筒內注射之方式，施用海洛因。於九
    十五年十月十九日下午六時許，為警在雲林縣警察局西螺分
    局採尿送驗後查獲。(三)於九十五年十二月四日某時，在上開
    住處，以將海洛因粉末摻水後置入針筒內注射之方式，施用
    海洛因。於九十五年十二月六日上午九時二十分許，為警持
    搜索票在其上開住處內查獲，並扣得海洛因一包（淨重０．
    五公克）。(四)於九十五年十二月十一日某時，在上開住處，
    以將海洛因粉末摻水後置入針筒內注射之方式，施用海洛因
    。於九十五年十二月十三日下午二時四十分許，在雲林縣西
    螺鎮西螺大橋西邊堤防上第三個涼亭內，因形跡可疑為警盤
    查，扣得注射針筒一支，經採尿送驗呈「嗎啡陽性」反應。
三、案經雲林縣警察局西螺分局報告臺灣雲林地方法院檢察署檢
    察官偵查起訴。
    理    由
一、上開犯罪事實，業據被告甲○○於原審及本院審理時坦承不
    諱，其經警查獲四次分別採取尿液檢驗結果，均呈「嗎啡陽
    性」反應，有代號與真實姓名對照表四紙、詮昕科技股份有
    限公司九十五年九月十八日00000000號、九十五年
    十一月十日五Ａ三一００一五號、九十五年十二月十九日五
    Ｃ一二００二三號、九十六年一月四日五Ｃ二六００二一號
    濫用藥物尿液檢驗報告各一紙附卷；並有扣案海洛因白粉三
    包、一包及注射針筒一支扣案可稽，該海洛因白粉三包（淨
    重０．三七公克）、一包（淨重０．五公克）經送法務部調
    查局鑑定結果，均含有海洛因成分，有法務部調查局九十五
    年十月二十二日調科壹字第０九五二三０二七九五０號、九
    十六年一月一日調科壹字第０九五二三０五三五九０號鑑定
    通知書各一紙在卷，被告自白與事實相符，本件事證明確。
    按觀察、勒戒或強制戒治執行完畢釋放後，五年內再犯第十
    條之罪者，檢察官應依法追訴，為毒品危害防制條例第二
　　十三條第二項明文規定，被告前有如犯罪事實欄所示之觀察
　  、勒戒，有臺灣高等法院被告前案紀錄表在卷可參，於觀察
    、勒戒執行完畢釋放後五年內，再犯本件施用第一級毒品犯
    行，檢察官依法追訴，自應依法予以論科。
二、按海洛因屬毒品危害防制條例第二條第二項第一款所列之第
    一級毒品。核被告所為四次施用海洛因，均係犯毒品危害防
    制條例第十條第一項之施用第一級毒品罪。其持有第一級毒
    品進而施用，持有之低度行為為施用之高度行為所吸收，不
    另論罪。查施用第一級毒品罪，在修正刑法於九十五年七月
    一日施行前，無論實務與理論，一向認為施用完畢，其犯罪
    即屬成立，基於概括犯意，多次施用同級毒品，認成立連續
    犯，從無依接續犯或常習犯、集合犯所謂包括一罪論處之例
    ，則九十五年七月一日起刑法連續犯規定刪除後，對於施用
    毒品者其每次施用毒品行為，原則上應認為均單獨成立一個
    犯罪行為，即每次施用毒品行為，均應該當毒品危害防制條
    例第十條規定之構成要件。因此，多次施用同級毒品，自應
    併合處罰（臺灣高等法院九十五年法律座談會刑事提案第十
    三號研討結論、最高法院九十六年度台上字第一一九五號判
    決參照）。被告所犯四次施用第一級毒品罪，則應併合處罰
    。公訴意旨認應論以包括一罪之集合犯，似有誤會，併此敘
    明。被告曾因竊盜案件，經臺灣雲林地方法院於九十一年
    四月十八日以九十年度虎簡字第二四七號判處有期徒刑一年
    ，緩刑三年確定，嗣經撤銷緩刑；竊盜案件，經臺灣雲林
    地方法院於九十一年九月十二日以九十一年度虎簡字第七五
    號判處有期徒刑六月確定；搶奪案件，經臺灣彰化地方法
    院於九十一年十二月十六日以九十一年度訴字第八四三號判
    處有期徒刑一年八月確定；、部分經定應執行之刑一年
    四月確定，並與部分接續執行，於九十四年二月三日縮短
    刑期假釋出監付保護管束，迄九十四年八月二十九日假釋期
    滿，其假釋未經撤銷，以執行完畢論；有臺灣高等法院被告
    前案紀錄表一份附卷可憑，於五年內，故意犯本件有期徒刑
    以上之罪，為累犯，應依法加重其刑。
三、原審予被告論罪科刑，固非無見。惟原判決認被告所犯四次
    施用第一級毒品罪，各行為之獨立性極為薄弱，在時間、空
    間上有密切關係，依一般社會健全觀念，難以強行分開，應
    視為數個舉動之接續施行，屬實質上一罪之接續犯，洵有違
    誤。公訴人上訴指摘及此，為有理由，自屬無法維持，應由
    本院撤銷改判之。爰審酌被告品行，經觀察、勒戒，仍不知
    戒絕，耽溺於戕身之毒品，及犯後坦白承認，態度良好等一
    切情狀，分別量處如主文所示之刑。扣案海洛因三包、一包
    （淨重０．三七公克、０．五公克，共計０．八七公克），
    為第一級毒品，依毒品危害防制條例第十八條第一項前段規
    定沒收銷燬；毒品外包裝袋四只、注射針筒一支，為被告所
    有供施用海洛因之用依刑法第三十八條第一項第二款沒收之
    。
據上論斷，應依刑事訴訟法第三百六十九條第一項前段、第三百
六十四條、第二百九十九條第一項前段，毒品危害防制條例第十
條第一項、第十八條第一項前段，刑法第十一條前段、第四十七
條第一項、第五十一條第五款、第三十八條第一項第二款，判決
如主文。
本案經檢察官徐松奎到庭執行職務。
中　　華　　民　　國　　96　　年　　5     月　　16  　日
　　            刑事第一庭審判長法官　黃　崑　宗
    　　　　　　　　　　　　　　法官　王　明　宏
　　                            法官　蔡　長　林
以上正本證明與原本無異。
如不服本判決，應於收受本判決後十日內向本院提出上訴書狀。
其未敘述上訴理由者並得於提起上訴後十日內向本院補提理由書
狀（均須按他造當事人之人數附繕本）「切勿逕送上級法院」。
　　　　　　　　　　　　　　　書記官　李　培　薇
中　　華　　民　　國　　96　　年　　5     月　　17  　日
附錄本案論罪科刑法條全文：
毒品危害防制條例第十條第一項：
　施用第一級毒品者，處六月以上五年以下有期徒刑。
